臺灣高等法院刑事判決
110年度上訴字第3288號
上  訴  人  
即  被  告  鄒侑庭



上列上訴人因傷害案件，不服臺灣桃園地方法院110年度訴字第9
28號，中華民國110年9月30日第一審判決（起訴案號：臺灣桃園
地方檢察署110年度偵字第5453號），提起上訴，本院判決如下
：
    主  文
原判決撤銷。
鄒侑庭因過失傷害人，處拘役參拾日，如易科罰金，以新臺幣壹
仟元折算壹日。
    事  實
鄒侑庭於民國109年12月7日下午5時30分許，在桃園市○○區○○街0
0號生態梯田遊戲區停車場內，因不滿陳春容甫逆向騎乘機車進
入上開停車場停車，乃騎乘車牌號碼000-000 號普通重型機車（
下稱本案機車）跟隨步行欲離開之陳春容，欲與陳春容理論，然
鄒侑庭本應注意騎乘機車跟隨正在步行之行人時，需採取必要之
安全措施，即保持一定距離，以避免油門煞車控制未盡完妥，使
車輪撞壓到行人之腳部，且依當時情況，並無不能注意之情形，
竟疏未注意，貿然將本案機車之車頭甩向陳春容面前，致前輪不
慎撞壓到陳春容之右腳，陳春容因受有右足挫傷併足背瘀腫之傷
害（下稱本案傷害）。
    理  由
一、犯罪事實之認定：
㈠、訊之上訴人即被告鄒侑庭(下稱被告)對其於上開時、地，因
    不滿告訴人陳春容(下稱告訴人)逆向騎乘機車進入上開停車
    場，而騎乘本案機車跟隨告訴人，欲與告訴人理論等情，原
    即是認，且於原審準備程序中，復已坦承：「前面2次我的
    機車有靠近告訴人的時候，我是想跟告訴人說清楚，但第3
    次我靠近告訴人的時候，我認為自己當下可能有在情緒上，
    所以煞車比較慢，‧‧‧我是不小心撞到的」(原審審訴字卷第
    25頁)。
㈡、被告上開供述，核與告訴人於原審審理中證稱：案發時我逆
    向騎車上去放車，放好後拿著東西走路要回家，被告就整路
    騎車追著我跑，咆哮說我逆向要跟他道歉，我沒有回答被告
    ，被告從後面騎機車追過來，到我前面的時候，車頭就甩到
    我的正前方，第1 次被告從後面追上來，超過我以後車頭就
    甩過來，車頭正對著我，我閃了就繼續往前走。第2 次被告
    再追上來，然後一樣車頭甩到我的前面，我又閃開繼續走，
    第3 次被告又追上來，車頭甩過來就撞到、壓到我的右腳（
    原審訴字卷第31至36頁），係屬相符。
㈢、而告訴人事後復提出同日就醫之診斷證明書，記載受到右足
    挫傷併足背瘀腫之傷勢(偵卷第27頁)，衡諸告訴人係右腳遭
    機車之車輪甩來撞壓，堪認告訴人之右腳傷勢與本件有關，
    被告質疑其僅碰到告訴人腳後跟，不應有足背部分之傷勢(
    本院卷第54頁)，並不可採。
㈣、茲機車有一定之重量，需以油門煞車控制行止，故騎乘機車
    跟隨行人時，不論係欲搭話聊天、抑或爭執理論，更需保持
    一定距離，避免油門煞車控制稍有不慎，車輪即撞壓到他人
    腳部，被告既已成年，依其智識程度，理當注意及此，且依
    當時狀況，並無不能注意之情事存在，被告卻因不滿告訴人
    逆向騎乘機車進入上開停車場停車，於騎乘本案機車跟隨而
    欲理論之過程中，因煞車控制失準，車輪撞壓到告訴人之右
    腳，被告自有過失，且致告訴人受到上開傷害，兩者間有相
    當因果關係。
㈤、綜上所述，被告過失傷害犯行，已堪認定。
二、論罪法律之適用：
㈠、核被告所為，係犯刑法第284條前段之過失傷害罪。
㈡、至於起訴意旨，雖認被告係基於傷害之犯意騎乘本案機車衝
    撞告訴人(本院卷第7頁)，然以當時被告騎乘本案機車，告
    訴人則在前步行，若被告真有以前車輪傷害告訴人之意，則
    直接從後追撞即可，並不需要反覆數次超越告訴人、再停下
    ，再起步追上，可見被告應係最後一次追上後，因於煞車力
    道之控制、及與告訴人距離間之拿捏上，有應注意、能注意
    而未注意之過失，才致不慎擦撞告訴人之右腳，起訴意旨認
    被告涉犯刑法第277條第1項之傷害罪，尚有未洽，茲基本社
    會事實相同，本院並已踐行罪名之告知(本院卷第135頁），
    爰變更起訴法條如上。
三、撤銷改判之理由：
㈠、原判決認被告事證明確，予以論罪科刑，固非無見。然被告
    本件應係成立過失傷害罪，已如上述，原審仍以傷害罪加以
    論處，即有未洽，被告提起上訴，否認構成傷害罪，為有理
    由，本院自應撤銷改判。
㈡、爰審酌被告違反注意義務之樣態，造成告訴人傷害之結果，
    犯後未能賠償告訴人損害之態度，再兼衡其於原審審理中所
    自陳高中肄業、現無工作等一切情狀，量處如主文第2項所
    示之刑，並諭知如易科罰金之折算標準。
據上論斷，應依刑事訴訟法第369條第1項前段、第364條、第299
條第1項前段、第300條，判決如主文。
本案經檢察官陳寧君提起公訴，檢察官王盛輝到庭執行職務。
中　　華　　民　　國　　111 　年　　10　　月　　25　　日
                  刑事第十一庭  審判長法　官  張江澤
                                      法　官  章曉文
                                      法　官  梁志偉
以上正本證明與原本無異。
被告不得上訴。
檢察官如不服本判決，應於收受送達後20日內向本院提出上訴書
狀，其未敘述上訴之理由者並得於提起上訴後20日內向本院補提
理由書（均須按他造當事人之人數附繕本）「切勿逕送上級法院
」。
                                      書記官  林明慧
中　　華　　民　　國　　111 　年　　10　　月　　27　　日